【裁判字號】    99,上訴,1816
【裁判日期】    990528
【裁判案由】    毒品危害防制條例
【裁判全文】
臺灣高等法院刑事判決                99年度上訴字第1816號
上  訴  人
即  被  告  甲○○
上列上訴人因違反毒品危害防制條例案件，不服臺灣板橋地方法
院99年度訴字第647號，中華民國99年4月27日第一審判決（起訴
案號：臺灣板橋地方法院檢察署98年度毒偵字第8474號），提起
上訴，本院判決如下：
    主  文
上訴駁回。
    理  由
一、依刑事訴訟法第350條、第361條、第362條、第367條規定，
    不服地方法院之第一審判決而上訴者，須提出上訴書狀，並
    應敘明具體理由，為上訴必備之程式；其所提出之書狀未敘
    述上訴理由，或僅曾以言詞陳述上訴理由者，均應於上述期
    間屆滿後20日內補提理由書於第一審法院。第一審法院經形
    式審查，認逾期未補提上訴理由者，應定期間先命補正；逾
    期未補正者，為上訴不合法律上之程式，應以裁定駁回。倘
    已提出上訴理由，但所提非屬具體理由者，則由第二審法院
    以上訴不合法律上之程式，判決駁回。所謂具體理由，係指
    須就不服之判決為具體之指摘而言，如僅泛稱原判決認事用
    法不當或採證違法、判決不公等，均非具體理由。又第二審
    法院認為上訴書狀未敘述理由，依刑事訴訟法第367條但書
    規定，始應定期間命其補正。如認上訴書狀已敘述理由，但
    其理由非屬具體，其所為上訴，即不符上訴之法定要件，自
    得逕行判決駁回，無定期命補正問題（最高法院97年度台上
    字第3599號判決參照）。
二、本件原審經審理結果，認為上訴人即被告甲○○前於民國90
    年間因施用毒品案件，經臺灣雲林地方法院裁定送觀察、勒
    戒，認無繼續施用毒品之傾向，於90年4月17日執行完畢釋
    放出所，並經臺灣雲林地方法院檢察署檢察官於90年4月12
    日以90年度毒偵緝字第27號為處分不起訴確定；復因施用毒
    品案件，經臺灣板橋地方法院以94年度訴字第1068號判處有
    期徒刑9月、4月，定應執行有期徒刑11月確定；再因偽造文
    書及侵占案件，經同法院以94年度訴字第2413號及95年度簡
    字第2676號，分別判處有期徒刑5月及拘役50日。上開案件
    接續執行，於96年2月14日縮刑期滿執行完畢。詎猶不知悔
    改，復基於施用第一級毒品海洛因之犯意，於98年11月11日
    15時許，在臺北縣永和市○○路附近某處，以針筒注射之方
    式，施用第一級毒品海洛因。嗣於同日16時30分許，在臺北
    縣中和市○○路○段與連城路口為警查獲，並扣得被告所有
    之海洛因1包（驗餘淨重：0.3305公克）、注射針筒1支等情
    。係以上揭犯罪事實業經被告坦承不諱，且其尿液檢驗結果
    ，呈嗎啡陽性反應，有台灣檢驗科技股份有限公司出具之濫
    用藥物檢驗報告在卷可稽，並有海洛因1包扣案可資佐證。
    上開海洛因經鑑定結果，確檢出第一級毒品海洛因成分（毛
    重0.6430公克、淨重0.3330公克，經取樣0.0025公克檢驗用
    罄，驗餘淨重0.3305公克），有交通部民用航空局航空醫務
    中心毒品鑑定書附卷可憑。且被告前有揭觀察、勒戒執行完
    畢，5年內犯施用第一級毒品、第二級毒品罪並經法院科刑
    處罰之犯罪科刑紀錄等情，有本院被告前案紀錄表在卷可參
    ，足認被告所犯罪證明確。因而據以判處被告施用第一級毒
    品，累犯，處有期徒刑8月。扣案第一級毒品海洛因驗餘淨
    重0.3305公克沒收銷燬；裝盛上開海洛因之小外包裝袋1個
    及注射針筒1支均沒收。並無違誤。
三、被告上訴意旨略以：被告坦承犯行，但吸毒屬自戕行為，並
    無侵害社會法益。被告因罹患肝硬化、慢性C型肝炎、慢性
    阻塞性肺病等，方染上毒品。為此請求彰顯審判工作之生命
    意義，顯露司法工作之人性關懷，本諸仁慈，體恤被告上開
    重大疾病，從輕量刑，並依刑法第59條犯罪尚可憫恕之情形
    ，予以酌減其刑云云。
四、經查：量刑之輕重，係屬事實審法院依職權自由裁量之事項
    ，茍於量刑時，已依行為人之責任為基礎，而未逾越法定範
    圍，又未濫用其職權，即不得遽指為違法。原判決審酌被告
    前有施用毒品前科及其犯罪之動機、手段、智識程度、犯後
    坦承犯行等一切情狀，予以量刑。既未逾越法定刑度，亦未
    濫用自由裁量之權限，刑度亦屬妥適，並無失之過重之情形
    ，原審所為量刑核無不當或違法。至刑法第59條規定：「犯
    罪之情狀顯可憫恕，認科以最低度刑仍嫌過重者，得酌量減
    輕其刑」，必須被告犯罪另有特殊之原因與環境等，在客觀
    上足以引起一般同情，認為即予宣告法定低度刑期尤嫌過重
    者，始有其適用。本件被告所為施用毒品犯行，並無上述酌
    予減輕之特殊事由。被告上訴所載，均非適法上訴之具體理
    由。
五、依上說明，被告提起本件上訴，尚難謂已敘明具體理由。本
    件上訴不合法律上之程式，爰不經言詞辯論，逕以判決駁回
    。
據上論斷，應依刑事訴訟法第367條前段、第372條，判決如主文
。
中    華    民    國    99    年    5     月    28    日
                  刑事第十六庭審判長法  官  陳晴教
                                    法  官  許增男
                                    法  官  王詠寰
以上正本證明與原本無異。
如不服本判決，應於收受送達後10日內向本院提出上訴書狀，其
未敘述上訴之理由者並得於提起上訴後10日內向本院補提理由書
（均須按他造當事人之人數附繕本）「切勿逕送上級法院」。
                                    書記官  陳記語
中    華    民    國    99    年    5     月    28    日

司法院資訊處製作；財團法人民間司法改革基金會備份。
